【裁判字號】    99,易,2697
【裁判日期】    990907
【裁判案由】    竊盜
【裁判全文】
臺灣臺中地方法院刑事判決              99年度易字第2697號
公  訴  人  臺灣臺中地方法院檢察署檢察官
被      告  甲○○
上列被告因竊盜案件，經檢察官提起公訴（99年度偵字第16888
號），本院判決如下：
    主    文
甲○○竊盜，累犯，處有期徒刑伍月，如易科罰金，以新臺幣壹
仟元折算壹日。
    犯罪事實
一、甲○○前因詐欺罪，經本院於民國96年8月28日以96年度中
    簡上字第732號判處有期徒刑1月15日確定；又因施用毒品罪
    ，經本院於97年1月28日以97年度訴字第327號判處有期徒刑
    1年確定；前開有期徒刑1月15日、1年部分，經本院於97年5
    月8日以97年度聲字第1880號裁定，合併定其應執行有期徒
    刑1年1月確定；復因施用毒品罪，經本院於97年5月30日以9
    7年度訴字第1922號判處有期徒刑1年1月確定；於97年4月25
    日入監接續執行，於98年10月13日因縮短刑期假釋出監，於
    99年4月4日假釋期滿未經撤銷，視為有期徒刑執行完畢。
二、甲○○猶不知悔改，竟基於行竊他人財物之犯意，意圖為自
    己不法之所有，於99年6月8日20時30分許，在臺中縣大里市
    ○○里○○路115號其住處，徒手行竊其父乙○○所有之液
    晶電視1台（價值約新臺幣〈下同〉2萬2000元）、電動按摩
    椅1台（價值約6萬9000元），得手後，隨即將竊得物品，以
    1萬1000元之代價，轉售予在臺中市○○路與東光園路口經
    營「東園二手貨」不知情之傅傳元，變賣所得款項，業已花
    用殆盡。嗣因甲○○將其行竊之行為，以手機簡訊方式告知
    其兄賴建安（起訴書誤載為其弟賴建言），經賴建安告知其
    父乙○○後報警處理，因而查悉上情。
三、案經乙○○訴由臺中縣警察局霧峰分局報告臺灣臺中地方法
    院檢察署檢察官偵查起訴。
    理    由
一、按被告以外之人於審判外之言詞或書面陳述，除法律有規定
    者外，不得作為證據，刑事訴訟法第159條第1項定有明文。
    又按被告以外之人於審判外之陳述，雖不符前四條之規定，
    而經當事人於審判程序同意作為證據，法院審酌該言詞陳述
    或書面陳述作成時之情況，認為適當者，亦得為證據，刑事
    訴訟法第159條之5第1項定有明文。查：告訴人即被告之父
    親乙○○於警詢中之指訴，係純粹就其發現遭竊財物之時間
    、地點為陳述，指證被告行竊部分，係因被告自行傳送手機
    簡訊與其兄弟而輾轉得知，證人傅傳元於警詢中之證述，係
    單純就被告聯絡其進行估價及收購物品之情節而為陳述，渠
    等所為之陳述，僅係就自身經歷之事項為陳述，並無刻意誇
    大或隱匿之處，且與被告之供述情節相符，被告對此亦不爭
    執，本院審酌該等言詞陳述作成時之情況，認為適當，應得
    為本案之證據使用，合先敘明。
二、訊據被告甲○○對於上揭時地，行竊告訴人乙○○所有之液
    晶電視及電動按摩椅，得手後變賣換現等情，業於本院審理
    中坦認屬實，核與告訴人乙○○於警詢中之指訴內容及證人
    傅傳元於警詢中之證述內容均屬相符，並有告訴人乙○○領
    回遭竊財物之贓物認領保管單1份、被告傳送予其兄之手機
    簡訊翻拍照片1張、案發現場照片7張、遭竊財物照片2張等
    在卷可稽，被告自白供述與現有事證相符，應堪置信。本件
    事證已臻明確，被告犯行，洵堪認定。
三、核被告所為，係犯刑法第320條第1項之竊盜罪。查：被告前
    因詐欺罪，經本院於96年8月28日以96年度中簡上字第732號
    判處有期徒刑1月15日確定；又因施用毒品罪，經本院於97
    年1月28日以97年度訴字第327號判處有期徒刑1年確定；前
    開有期徒刑1月15日、1年部分，經本院於97年5 月8日以97
    年度聲字第1880號裁定，合併定其應執行有期徒刑1年1月確
    定；復因施用毒品罪，經本院於97年5月30 日以97年度訴字
    第1922號判處有期徒刑1年1月確定；於97 年4月25日入監接
    續執行，於98年10月13日因縮短刑期假釋出監，於99年4月4
    日假釋期滿未經撤銷，視為有期徒刑執行完畢等情，此有臺
    灣高等法院被告前案紀錄表1份在卷為憑，被告前受有期徒
    刑之執行完畢後，5年以內故意再犯本件有期徒刑以上之罪
    ，為累犯，應依刑法第47條第1項之規定，加重其刑。爰審
    酌被告不思循正當途徑，獲取生活所需，竟因缺錢花用，即
    圖以行竊家中財物以變賣換現，經告訴人即其父乙○○以轉
    賣價格買回遭竊財物，造成告訴人即其父乙○○財產之損害
    ，惟因被告於犯罪後，業於本院審理中坦承犯行，犯後態度
    尚可，考量被告行竊財物之價值頗高，被告卻以低價賤賣變
    現，事後未得告訴人之諒解等一切情狀，量處如主文所示之
    刑，併予諭知易科罰金之折算標準，以示懲儆。
據上論斷，應依刑事訴訟法第299條第1項前段，刑法第320條第1
項、第47條第1項、第41條第1項前段，刑法施行法第1條之1第1
項、第2項前段，判決如主文。
中    華    民    國    99    年    9     月    7     日
                  刑事第十六庭  法  官  巫淑芳
以上正本證明與原本無異。
如不服本判決應於收受判決後10日內向本院提出上訴書狀，並應
敘述具體理由；其未敘述上訴理由者，應於上訴期間屆滿後20日
內向本院補提理由書（均須按他造當事人之人數附繕本）「切勿
逕送上級法院」。
                                書記官  莊金屏
中    華    民    國    99    年    9     月    7     日
附錄論罪科刑法條：
中華民國刑法第320條：
意圖為自己或第三人不法之所有，而竊取他人之動產者，為竊盜
罪，處5年以下有期徒刑、拘役或5百元以下罰金。
意圖為自己或第三人不法之利益，而竊佔他人之不動產者，依前
項之規定處斷。
前二項之未遂犯罰之。

司法院資訊處製作；財團法人民間司法改革基金會備份。
